【裁判字號】    94,易,1261
【裁判日期】    950127
【裁判案由】    毒品危害防制條例
【裁判全文】
臺灣板橋地方法院刑事判決              94年度易字第1261號
公  訴  人  臺灣板橋地方法院檢察署檢察官
被      告  甲○○○
                      （現另案在臺灣桃園女子監獄執行中）
上列被告因違反毒品危害防制條例案件，經檢察官提起公訴（94
年度毒偵字第5115號）及移送併辦（臺灣臺北地方法院檢察署94
年度毒偵字第3571號），被告於準備程序中就被訴事實為有罪之
陳述，經本院合議庭裁定由受命法官獨任進行簡式審判程序，本
院判決如下：
    主  文
甲○○○連續施用第二級毒品，累犯，處有期徒刑柒月。扣案安
非他命貳包（驗餘淨重零點參陸公克），沒收銷燬之；前開扣案
安非他命之包裝袋貳只、玻璃球吸食器壹個，均沒收。
    事  實
一、甲○○○前因違反毒品危害防制條例案件，經本院以89年度
    重簡字第1240號判決判處有期徒刑6 月，如易科罰金以銀元
    300 元折算1 日確定，於民國91年1 月15日執行完畢（並經
    強制戒治，詳後述）。又因施用毒品違反毒品危害防制條例
    案件，經本院以89年度毒聲字第3822號裁定送勒戒處所觀察
    、勒戒後，認有繼續施用毒品之傾向，經本院以89年度毒聲
    字第4104號裁定令入戒治處所施以強制戒治，於90年7 月15
    日執行完畢。詎不知悛悔，猶基於施用第二級毒品安非他命
    （以下簡稱安非他命）之概括犯意，於上開強制戒治執行完
    畢釋放後5 年內之94年6 月12日晚間某時許及同年9 月18日
    至22日間某日，在臺北市○○○路附近，以將安非他命置入
    玻璃球吸食器內加熱燒烤吸食其煙霧之方式，連續施用安非
    他命2 次。嗣先於同年6 月14日上午4 時53分許，在臺北市
    ○○○路與延平路口為警查獲，並扣得安非他命1 包（原淨
    重0 點27公克，經取樣0 點01公克鑑驗用罄，驗餘淨重0 點
    26公克）、玻璃球吸食器1 個。復於同年9 月22日晚間10時
    10分許，為警在臺北市○○○路○ 段66號前查獲，並扣得安
    非他命1 包（驗餘淨重0 點1 公克）。
二、案經臺北市政府警察局士林分局移送臺灣士林地方法院檢察
    署檢察官呈請臺灣高等法院檢察署檢察長令轉臺灣板橋地方
    法院檢察署檢察官偵查起訴及移送併辦。
    理  由
一、上揭事實，業據被告甲○○○於本院審理時坦承不諱，並有
    安非他命2 包及玻璃球吸食器1 個扣案可資佐證。且被告於
    94年6 月14日及同年9 月22日為警查獲後所排放之尿液，分
    別經採樣送驗，以酵素免疫分析法檢驗及氣相層析質譜儀法
    確認檢驗結果，於安非他命類均呈陽性反應，有臺灣檢驗科
    技股份有限公司濫用藥物尿液檢驗報告2 件附卷足稽。而前
    述於94年6 月14日查扣之毒品，經以氣相層析質譜儀分析法
    檢驗結果，含安非他命成分，驗餘淨重0 點26公克，有臺北
    市政府警察局鑑驗通知書存卷為憑。至上開於94年9 月22日
    查扣之毒品，經依聯勤204 廠製造之煙毒品檢驗A 包試劑初
    步檢驗結果，呈安非他命反應，驗餘淨重0 點1 公克，則有
    臺北市政府警察局中山分局查獲涉嫌毒品危害防制條例毒品
    初步鑑驗報告單在卷可參，俱徵被告前揭不利於己之自白與
    事實相符。又被告前因施用毒品違反毒品危害防制條例案件
    ，經本院以89年度毒聲字第3822號裁定送勒戒處所觀察、勒
    戒後，認有繼續施用毒品之傾向，經本院以89年度毒聲字第
    4104號裁定令入戒治處所施以強制戒治，於90年7 月15 日
    執行完畢，有全國施用毒品案件紀錄表可佐。被告係於前揭
    強制戒治執行完畢釋放後5 年內再犯本案違反毒品危害防制
    條例第10條之罪，事證明確，其犯行堪予認定。
二、按安非他命係毒品危害防制條例所規定之第二級毒品，被告
    施用之，核係犯同條例第10條第2 項之施用第二級毒品罪。
    被告施用安非他命前後持有第二級毒品之低度行為，應為其
    施用之高度行為所吸收，不另論罪。被告前後2 次施用安非
    他命犯行，時間緊接，手法相同，所犯為構成要件相同之罪
    ，顯係基於概括犯意反覆為之，為連續犯，應依刑法第56條
    規定論以一罪，並加重其刑。公訴人雖僅就被告於94年6 月
    14 日 為警查獲採集尿液前96小時內某時，施用安非他命1
    次之犯行提起公訴，惟被告其餘施用安非他命犯行，與上開
    經起訴論罪部分有連續犯之裁判上一罪關係，為起訴之效力
    所及，本院自得併予審理，附此敘明。又被告有如本判決事
    實欄所述論罪科刑之執行紀錄，有臺灣高等法院被告前案紀
    錄表可按，其於有期徒刑執行完畢後5 年內再犯上開有期徒
    刑以上之罪，為累犯，應依刑法第47條規定，加重其刑，並
    與連續犯之加重，遞加重之。爰審酌被告有因違反麻醉藥品
    管理條例及毒品危害防制條例等案件接受刑之科處及執行之
    紀錄，又因施用毒品經觀察、勒戒後，獲不起訴處分之寬典
    ，復經強制戒治，猶連續施用安非他命再犯本罪，顯見其自
    制力薄弱，且未衷心悛悔，漠視法令之禁制濫用藥品，應予
    非難，兼衡其施用安非他命所生危害實以自戕健康為主，及
    其犯後供認無隱，非無悔意，態度良好等一切情狀，量處如
    主文所示之刑，資為懲儆。
三、扣案安非他命2 包（除鑑驗用罄部分，失其違禁物之性質，
    毋庸宣告沒收外，驗餘淨重合計0 點36公克），為查獲之毒
    品，不問屬於何人所有，應依毒品危害防制條例第18條第1
    項前段規定，沒收銷燬之。至前開扣案安非他命之包裝袋2
    只、玻璃球吸食器1 個，係被告所有供其施用毒品安非他命
    所用之物，亦據被告於警詢及本院審理時供明在卷，應依刑
    法第38條第1 項第2 款規定，併予宣告沒收。
據上論斷，應依刑事訴訟法第273 條之1 第1 項、第299 條第1
項前段，毒品危害防制條例第10條第2 項、第18條第1 項前段，
刑法第11條前段、第56條、第47條、第38條第1 項第2 款，判決
如主文。
本案經檢察官蔡元仕到庭執行職務。
中    華    民    國    95    年    1     月    27    日
                        刑事第一庭  法  官  廖  怡  貞
以上正本證明與原本無異。
如不服本判決，應於判決送達後10日內，向本院提出上訴狀，上
訴於臺灣高等法院。
                                    書記官  陳  淑  芳
中    華    民    國    95    年    1     月    27    日
※附錄本案論罪科刑法條全文※
毒品危害防制條例第十條：
施用第一級毒品者，處六月以上五年以下有期徒刑。
施用第二級毒品者，處三年以下有期徒刑。


司法院資訊處製作；財團法人民間司法改革基金會備份。
